! Divvun & Giellatekno - open source grammars for Sámi and other languages
! Copyright © 2000-2010 The University of Tromsø & the Norwegian Sámi Parliament
! http://giellatekno.uit.no & http://divvun.no
!
! This program is free software; you can redistribute and/or modify
! this file under the terms of the GNU General Public License as published by
! the Free Software Foundation, either version 3 of the License, or
! (at your option) any later version. The GNU General Public License
! is found at http://www.gnu.org/licenses/gpl.html. It is
! also available in the file $GTHOME/LICENSE.txt.
!
! Other licensing options are available upon request, please contact
! giellatekno@hum.uit.no or divvun@samediggi.no

! ############################## !
!This file contains the Pronouns !
! ############################## !



! Pronoun
! =======

!Pointing to all the subgrops, presented in this order below.
LEXICON Pronoun
Personal ;
Interrogative ;
Relative ;
Demonstrative ;
Reflexive ;
Reciprocal ;
Indefinite ;


! Personal pronouns
! -----------------

!Personal pronouns, splitting in 1st, 2nd, 3rd
LEXICON Personal
mun+Pron+Pers:m MUNLEX ;
don+Pron+Pers:d DONLEX ;
son+Pron+Pers:s SONLEX ;
dat+Pron+Pers:da datpers ; ! Dat lea ruovttus.
dat+Pron+Pers+Pl3+Use/Sub:de obldemcaspl ; ! Dat lea ruovttus.
dat+Pron+Pers+Sg3+Com+Use/Sub:dejnna K ;

! Interrogative pronouns
! ----------------------

!Giving ideosyncratic Sg Nom of gii, mii lexically
!Sending the oblique forms of gii, mii to an oblique sublexicon
!Giving the stem of guhte, guhtemuš, goabbá
LEXICON Interrogative
mii+Pron+Interr: MIIINTERLEX ;
gii+Pron+Interr: GIIINTERLEX ;
guhte+Pron+Interr: GUHTELEX ;
guhtemuš+Pron+Interr: GUHTEMUSLEX ;
goabbá+Pron+Interr:goabbá GUHTECASE ;
makkár+Pron+Interr:makkár DAKKARInterr ;
man% láhkái+Pron+Interr+Sg+Com+Use/Sub:mainna#lágiin K-son ; !


! Relative pronouns
! -----------------

LEXICON Relative
mii+Pron+Rel: MIIINTERLEX ;
gii+Pron+Rel: GIIINTERLEX ;
guhte+Pron+Rel: GUHTELEX ;
guhtemuš+Pron+Rel: GUHTEMUSLEX ;
goabbá+Pron+Rel:goabbá GUHTECASE ;
man% láhkái+Pron+Rel+Sg+Com:mainna#lági%>in K-son ;


! Demonstrative pronouns
! ----------------------

!Giving baseform + all demonstrative stems
!Pointing to case paradigms

LEXICON Demonstrative
dat+Pron+Dem:da%> datdemcas ;
die-dat+Pron+Dem:die-da%> demcas ;
diet+Pron+Dem:die%> demcas ;
die-diet+Pron+Dem:die-die%> demcas ;
dát+Pron+Dem:dá%> demcas ;
dá-dát+Pron+Dem:dá-dá%> demcas ;
duot+Pron+Dem:duo%> demcas ;
duo-duot+Pron+Dem:duo-duo%> demcas ;
dot+Pron+Dem:do%> demcas ;
do-dot+Pron+Dem:do-do%> demcas ;
doot+Pron+Dem+Use/Sub:doo demcas ; !

dahtanaga+Pron+Dem:da%> Dahtanaga-par ;
dakkár+Pron+Dem:dakkár DAKKAR ;
dákkar+Pron+Dem+Use/Sub:dákkar DAKKAR ; 
dakkar+Pron+Dem+Use/Sub:dakkar DAKKAR ; 
dákkár+Pron+Dem:dákkár DAKKAR ;
diekkár+Pron+Dem:diekkár DAKKAR ;
duokkár+Pron+Dem:duokkár DAKKAR ;
dokkár+Pron+Dem:dokkár DAKKAR ;

dakkáraš+Pron+Dem:dakkáražž DAKKARAS ;
dákkáraš+Pron+Dem:dákkáražž DAKKARAS ;
diekkáraš+Pron+Dem:diekkáražž DAKKARAS ;
duokkáraš+Pron+Dem:duokkáražž DAKKARAS ;
dokkáraš+Pron+Dem:dokkáražž DAKKARAS ;
makkáraš+Pron+Dem:makkáražž DAKKARAS ;



! Reflexive pronouns
! ------------------

!Two nominative reflexives, and pointer to the rest
!The Pl one is used for Du as well, here given two entries.
!Should one of them be removed?

LEXICON Reflexive
ieš+Pron+Refl: IESLEX ;
jieš+Pron+Refl: JIESLEX ;


! Reciprocal pronouns
! -------------------

! The first 4 entries handle the first element of the recipr.
! The next 12 handle the 2nd part of the non-Px recipr.
! The members of the third section  point to Px lexica.

LEXICON Reciprocal
goabbat+Pron+Recipr: GOABBATLEX ;
guoibmi+Pron+Recipr: GUOIBMILEX ;
nubbi+Pron+Recipr+Pl: NUBBILEX ;


! Indefinite pronouns
! -------------------

! Dividing the indefinites in three groups
LEXICON Indefinite
declindef-cl ;
declindef ;
declindef-idiosync ;
indeclindef ;
+Use/Sub: indefmulti ; ! feara mii

! Declineable indefinite pronouns with case + clitic
! - - - - - - - - - - - - - - - - - - - - - - - - -

LEXICON declindef-cl


dahtai+Pron+Indef+Sg+Nom:daht%>ai # ;
giiat+Pron+Indef+Sg+Nom:gii%>at # ;
giige+Pron+Indef+Sg+Nom:gii%>ge # ;
giige+Pron+Indef:gea%> oblindefcas ;
giijai+Pron+Indef+Sg+Nom:gii%>jai # ;
giinai+Pron+Indef+Sg+Nom:gii%>nai # ;
giinai+Pron+Indef:gea%> oblindefcas-giinai ;
goabbáge+Pron+Indef:goabbá GUHTEGECASE ;
goabbánai+Pron+Indef:goabbá GUHTENAI ;
guhtege+Pron+Indef:guh'te GUHTEGECASE ;
guhtemušge+Pron+Indef:guhtemuš%>ge # ; !deviating Nom altarnant.
guhtemušge+Pron+Indef:guđemužž GUHTEMUSGECASE ;
guhtenai+Pron+Indef:guh'te GUHTENAI ;
ieš#giige+Pron+Indef+Sg+Nom:ieš#gii%>ge # ;
ieš#giige+Pron+Indef:ieš#gea%> oblindefcas ;
ieš#giijai+Pron+Indef+Sg+Nom:ieš#gii%>jai # ;
ieš#giinai+Pron+Indef+Sg+Nom:ieš#gii%>nai # ;
ieš#giinai+Pron+Indef:ieš#gea%> oblindefcas-giinai ;
ieš#guhtege+Pron+Indef:ieš#guh'te GUHTEGECASE ;
ieš#guhtenai+Pron+Indef:ieš#guh'te GUHTENAI ;
mahkkege+Pron+Indef+Pl+Nom:mahkke%>ge # ;
mahkkige+Pron+Indef+Pl+Nom:mahkki%>ge # ;
maidege+Pron+Indef+Pl+Gen:maide%>ge # ;
maidige+Pron+Indef+Pl+Gen:maidi%>ge # ;
mihkke+Pron+Indef+Sg+Nom:mihkke%> # ;
mihkkege+Pron+Indef+Sg+Nom:mihkke%>ge # ;
mihkkege+Pron+Indef:ma%> oblindefcas ;
mihkket+Pron+Indef+Sg+Nom+Use/Sub:mihkke%>t # ; !
mihkkige+Pron+Indef+Sg+Nom:mihkki%>ge # ;
miijai+Pron+Indef+Sg+Nom:mii%>jai # ;
miinai+Pron+Indef+Sg+Nom:mii%>nai # ;
miinai+Pron+Indef:ma%> oblindefcas-miinai ;


!The difference between mihkkege and mihkkige
!continues through declination (maidege-maidige etc.).
!Should they be separated in different lexicons to make it logical? IK



! Declineable indefinites with normal case paradigms
! - - - - - - - - - - - - - - - - - - - - - - - - - -

LEXICON declindef

eará+Pron+Indef:eará%>               indef-a-even-v ;
iežá+Pron+Indef:iežá%>                   indef-a-even-v ;
uhccánaš+Pron+Indef:uhccánažž       indef-a-even-c ;
unnánaš+Pron+Indef:unnánažž           indef-a-even-c ;

eanas+Pron+Indef:eatnas%>           indef-a-uneven ;
eanaš+Pron+Indef:eatnaš%>               indef-a-uneven ;

muhtin+Pron+Indef:muhtim%>           indef-a-uneven-gahpir ;
muhtun+Pron+Indef:muhtum%>           indef-a-uneven-gahpir ;
muhtun+Pron+Indef+Use/Sub:muhtom%>           indef-a-uneven-gahpir ; !

muhtin+Pron+Indef+Sg+Gen:muhtin»#       NAMAT ;
muhtun+Pron+Indef+Sg+Gen:muhtun»#       NAMAT ;
muhtin+Pron+Indef+Pl+Gen:muhtim%>ijd9»#       NAMAT ;
muhtun+Pron+Indef+Pl+Gen:muhtum%>ijd9»#       NAMAT ;
muhtin+Pron+Indef+Pl+Loc+Use/Sub:muhttuin K ; !


uhccán+Pron+Indef:uhccán%>       indef-a-uneven-gahpir ;

unnán+Pron+Indef:unnán%>           indef-a-uneven-gahpir ;
veháš+Pron+Indef:veháž%>           indef-a-uneven-gahpir ;
váháš+Pron+Indef:váháž%>           indef-a-uneven-gahpir ;
veaháš+Pron+Indef:veaháž%>           indef-a-uneven-gahpir ;

soames+Pron+Indef+Sg+Nom:soames%>   K ;
soames+Pron+Indef+Sg+Nom:soames%>#   NAMAT ;
soames+Pron+Indef+Ess:soapmás%>in   K ;
soames+Pron+Indef:soapmás%>          indefattr ;
soames+Pron+Indef:soapmás%>X2      indefdeclsguneven-ag ;
soames+Pron+Indef:soapmás%>          indefdeclsguneven-ilc ;
soames+Pron+Indef:soapmás%>X2      indefdeclpluneven-n ;
soames+Pron+Indef:soapmás%>i          indefdeclpluneven-obl ;

nuppát+Pron+Indef:nuppád%>              indefsg-a-uneven ;

duobbá+Pron+Indef:duobbá%>              indef-a-even-v ;
dábbá+Pron+Indef:dábbá%>              indef-a-even-v ;
juobbá+Pron+Indef:juobbá%>              indef-a-even-v ;
juobbá#goabbá+Pron+Indef: JUOBBAGOABBA ;

nubbi+Pron+Indef:nubbi%>             nubbicase ;
nubbi+Pron+Recipr:nubbi%>             nubbicase ;
nubbi+Pron+Attr:nubbe # ;

juohkehaš+Pron+Indef:juohkehažž         indef-a-even-c ;

ollut+Pron+Indef:ollu%>           indefdeclpleven ;
olut+Pron+Indef:olu%>           indefdeclpleven ;
moanat+Pron+Indef:moana%>           indefdeclpleven ;
gallát+Pron+Indef+Attr:gallát%>       K ;
buohkat+Pron+Indef:buohka%>       indefdeclpleven ;
gait#divnnat+Pron+Indef:gait#divnna%> indefdeclpleven ;
gait#diinnat+Pron+Indef:gait#dijnna%> indefdeclpleven ;
gait#tiinnat+Pron+Indef:gait#tijnna%> indefdeclpleven ;
gaikkat+Pron+Indef:gajkka%>       indefdeclpleven ;
goappašagat+v1+Pron+Indef:goappašaga%>  indefdeclpleven ;
goappašagat+v2+Pron+Indef:goappešaga%>  indefdeclpleven ;

ollugat+Pron+Indef:ollug%>       indu-pl-gahpir ;
ollosat+Pron+Indef:ollos%>       indu-pl-gahpir ;
oallugat+Pron+Indef:oallug%>       indu-pl-gahpir ;
olugat+Pron+Indef:olug%>           indu-pl-gahpir ;
gallis+Pron+Indef:gal'lis%>       indefdecluneven ;
olus+Pron+Indef:olus%>           indefdecluneven ;
ollus+Pron+Indef+Use/Sub:ol'lus%>           indefdecluneven ; ! substandard
soamis+Pron+Indef:soamis%>       indefdecluneven ;

eambbosat+Pron+Indef:eambbos%>       indu-pl-gahpir ;
eambbogat+Pron+Indef:eambbog%>       indu-pl-gahpir ;
guoktásat+Pron+Indef:guoktás%>       indu-pl-gahpir ;
goappašat+v1+Pron+Indef:goappaš%>       indu-pl-gahpir ;
goappašat+Pron+Indef+Pl+Gen:goappaš%>ijd9»# NAMAT ;
goappašat+v2+Pron+Indef:goappeš%>        indu-pl-gahpir ;

eanebut+Pron+Indef+Nom:eaneb%>ut       K ;
eanebut+Pron+Indef:eaneb%>u       indefdeclpluneven-obl ;
eanemusat+Pron+Indef:eanemus%>X2       indefdeclpluneven-n ;
eanemusat+Pron+Indef:eanemus%>iX2       indefdeclpluneven-obl ;

eanebat+Pron+Indef+Nom:eaneb%>at       K ;
eanebat+Pron+Indef:eaneb%>i       indefdeclpluneven-obl ;

eatnagat+Pron+Indef:eatnag%>       indu-pl-gahpir ;
galládat+Pron+Indef:gallád%>       indu-pl-gahpir ;





! Separate lexica for exceptional entries
! - - - - - - - - - - - - - - - - - - - -

LEXICON declindef-idiosync
! separate lexica for these entries:
! oktat
oktahat+Pron+Indef:ovttaha OVTTAHAT ;
seammahat+Use/Sub:seammaha OVTTAHAT ; !
seammahat+Pron+Indef+Attr+Use/Sub:seammahat # ; !
seammahat+Pron+Indef+Nom+Sg+Use/Sub:seammahat # ; !
oktahat+Pron+Indef+Attr:oktahat%> K ;
aktahat+Pron+Indef+Attr:aktahat%> K ;
oktahat+Pron+Indef+Nom+Sg:oktahat%> K ;
aktahat+Pron+Indef+Nom+Sg:aktahat%> K ;

earrása+Pron+Indef:earrás EARRAS ;
ieš#guhtet+Pron+Indef+Nom:ieš#guhtet%> K ;
ieš#guhtet+Pron+Indef+Gen+Use/Sub:ieš#guđet%> K ; !
ieš#guhtet+Pron+Indef+Gen+Use/Sub:ieš#guđet»# NAMAT ; !
ieš#guhtet+Pron+Indef+Acc+Use/Sub:ieš#guđet%> K ; !
simme+Pron+Indef+Use/Sub:simme SIMME ; !
seamma+Pron+Indef+Use/Sub:seamma SEAMMA ; !
seammá+Pron+Indef:seammá SEAMMA ;
seamma+Pron+Indef+Attr:seamma»# NAMAT ;
seamma+Pron+Indef+Attr:seamma%> K ;
seammá+Pron+Indef+Attr+Use/Sub:seammá # ; !, dict says seamma ~ seammá (#seamma)
juoga+Pron+Indef:juo JUOGA ;
galle+Pron+Indef+Use/CircN:gal'l GUOKTE ; !
guktot+Pron+Indef:gukto indefdeclplcontr ;
juogamii+Pron+Indef+Sg+Nom:juogamij%> K-son ;
juogamii+Pron+Indef+Sg+Acc+Use/Sub:juogamájd9 K-son ; !
juogamii+Pron+Indef:juogama%> oblintercas ;




! The indeclineable indefinites
! - - - - - - - - - - - - - - -

LEXICON indeclindef
ald+Use/Sub:ald9 iind ; !
buot iind ;
buot:buot»# NAMAT ;
gait:gajt iind ;
gait:gajt»# NAMAT ;
eatnat iind ;
eatnat:eatnat»# NAMAT ;
!fal iind ; ! cf. Nickel s. 126.
gallát iind ;
goabbat iind ;
goabbat:goabbat»# NAMAT ;
goappaš iind ;
goappaš:goappaš»# NAMAT ;
!goappašat iind ; ! thus both Nom and non-Nom. XXX.
guhtet iind ;
ieš#guhtet iind ;
ieš#guđet iind ;
ieš#guđet:ieš#guđet»# NAMAT ;
ieš#guhtet:ieš#guhtet»# NAMAT ;
ihkinassii iind ;
juohke iind ;
juohke:juohke»# NAMAT ;
ollu iind ;
olu iind ;
visot iind ;
visot:visot»# NAMAT ;

!vaikko iind ; !This is CS, not pron


